Minutes et répertoires du notaire Antoine DES QUATREVAULX, 20 mars 1579 - 31 décembre 1617 (étude XXIV)
Archives nationales
- Minutes de Antoine DES QUATREVAULX, 1579 - décembre 1617; MC/ET/XXIV/153 - MC/ET/XXIV/271
  - Minutes. 1606, avril - juin, avril - juin 1606; MC/ET/XXIV/226
    - Compte entre Jean de Beaumont, marchand bourgeois de Paris, demeurant au port de l'École, d'une part, et Valleran Le Conte, valet de chambre du duc de Nemours [Henri de Savoie, duc de], et Jeanne de Wancourt, sa femme, demeurant rue Sainte-Marie-l'Égyptienne, d'autre part, au sujet de la vente
      Documents du Minutier central des notaires de Paris, Le théâtre professionnel à Paris, 1600-1649, étude par Alan Howe, documents analysés par Madeleine Jurgens et Alan Howe [457 actes], transcriptions par Andrée Chauleur et Pierre-Yves Louis, Paris, Archives nationales, 2000, notice n° 53 (instrument de recherche imprimé dématérialisé dont la version intégrale est accessible en ligne par la rubrique 'Autres instruments de recherche', voir contexte dans le Plan d’orientation général - Notaires de Paris, guides thématiques du Minutier).
      Date de révision: 2004
      compte; Ecole (port de l'); Sainte-Marie-l'Egyptienne (rue); Nemours, Henri de Savoie (1572-1632, duc de); Beaumont, Jean de; Le Conte, Valleran; Wancourt, Jeanne de; commerçant; employé de maison
  - Minutes. 1606, juillet - septembre, juillet - septembre 1606; MC/ET/XXIV/227
  - Minutes. 1606, octobre - décembre, octobre - décembre 1606; MC/ET/XXIV/228; Document détérioré.
    - Bail par Jacques de La Chapelle, valet de chambre de la duchesse de Guise, demeurant rue de l'Autruche, paroisse Saint-Germain-l'Auxerrois, à Sébastien Boisfin[Bonfin], peintre à Fontainebleau., 21 décembre 1606; MC/ET/XXIV/228
      bail; Fontainebleau (Seine-et-Marne); Autriche (rue d'); Boisfin, Sébastien; Bonfin, Sébastien; La Chapelle, Jacques de; peintre; employé de maison
  - Minutes. 1607, janvier - juin, janvier - juin 1607; MC/ET/XXIV/229
    - NORMAIN (Zacharie) maître Sculpteur., 1er mai 1607; MC/ET/XXIV/229
      Normain, Zacharie
    - Saint-Germain-l'Auxerrois église § Marchés de peinture et de menuiserie pour l'. .., 18 janvier 1614; MC/ET/XXIV/229
      marché; Saint-Germain-l'Auxerrois (église)
  - Minutes. 1607, juillet - décembre, juillet - décembre 1607; MC/ET/XXIV/230
  - Minutes. 1608, MC/ET/XXIV/231
  - Minutes. 1608, janvier - juin, janvier - juin 1608; MC/ET/XXIV/232
    - Devis et marché pour la réalisation d'une tombe et d'un épitaphe par Nicolas Grenoble, maître sculpteur, demeurant rue Saint-Martin, paroisse Saint-Nicolas-des-Champs, pour la sépulture, dans l'église de Saint-Germain-l'Auxerrois, de Jeanne Fortias, épouse du président Charles Billiard, conseiller du roi au parlement, demeurant rue de l'Arbre-Sec, paroisse Saint-Germain-l'Auxerrois., 12 avril 1608; MC/ET/XXIV/232
      marché; Arbre-Sec (rue de l'); Saint-Germain-l'Auxerrois (église); Saint-Martin (rue); Billiard, Charles; Fortias, Jeanne; Grenoble, Nicolas; président au parlement (Ancien Régime); sculpteur
  - Minutes. 1608, juillet - décembre, juillet - décembre 1608; MC/ET/XXIV/233
  - Minutes. 1609, MC/ET/XXIV/234
    - Promesse de mariage entre Etienne Lucas, peintre, demeurant Grande rue des Boucheries, à Saint-Germain-des-Prés, et Jacquette Leseigneur, fille de Noël Leseigneur, maître orfèvre, demeurant rue du Petit-Lion, à Saint-Germain-des-Prés., 5 octobre 1609; MC/ET/XXIV/234; Fol.079
      promesse; Grande-Boucherie (rue de la); Petit-Lion (rue du); Leseigneur (famille); Leseigneur, Jacquette; Leseigneur, Noël; Lucas, Etienne; orfèvre; peintre
    - LUCAS (M.) peintre, 5 octobre 1609; MC/ET/XXIV/234
      Lucas, M.
  - Minutes. 1609, janvier - mars, janvier - mars 1609; MC/ET/XXIV/235
    - Vente à Pierre Franqueville, sculpteur ordinaire du roi, demeurant à la Galerie du Louvre, d'une partie d'une maison sise dans la ville d'Amiens., 2 janvier 1609; MC/ET/XXIV/235
      marché; Amiens (Somme); Louvre (palais du); Franqueville, Pierre; sculpteur
  - Minutes. 1609, juillet - septembre, juillet - septembre 1609; MC/ET/XXIV/236
    - Procuration en blanc, par Gédéon de Serres, pour s'opposer à toute édition illicite du Théâtre d'agriculture et ménage des champs., 23 septembre 1609; MC/ET/XXIV/236
      Actes signalés par le personnel du Minutier central des notaires de Paris.
      Date de création de la notice: 2019 (Marie-Françoise Limon-Bonnet)
      Le Minutier central conserve au moins deux autres contrats de réimpression de cette oeuvre:
      -avec le libraire Abraham Saugrain, 7 novembre 1601 (MC/ET/XLIX/254)
      -avec l'imprimeur et libraire Jean Bergeon, 14 janvier 1608 (MC/ET/XLIX/261)
      Constitue le Document n°15, présenté par Isabelle Pebay-Clottes, dans:
      Michel Le Moël, Jean-Pierre Brunterc'h (dir.), Cahier paléographique des Archives nationales, Société des Amis des Archives de France, Paris, 1989, pp. 66 et sq.
  - Minutes. 1609, octobre - décembre, octobre - décembre 1609; MC/ET/XXIV/237
  - Minutes. 1610, MC/ET/XXIV/238; Document détérioré.
    Bien que foliotés,les actes ne sont pas rigoureusement classés dans l'ordre chronologique.
  - Minutes. 1610, janvier - juin, janvier - juin 1610; MC/ET/XXIV/239
  - Minutes. 1610, juillet - décembre, juillet - décembre 1610; MC/ET/XXIV/240
  - Minutes. 1611, janvier - septembre, janvier - septembre 1611; MC/ET/XXIV/241
    - G. (Jacquet) Sc. A. (Lestourne) Sc., 28 février 1611 - 16 mars 1611; MC/ET/XXIV/241
      Jacquet, G.; Lestourne, A.
    - Décharge d'obligation par Jacques de la Fallize, sculpteur en cire, demeurant rue Dauphine, paroisse Saint-André-des-Arts, à Pierre Moisson, marchand à Vannes., 26 juillet 1611; MC/ET/XXIV/241
      décharge; obligation; Dauphine (rue); Vannes (Morbihan); La Fallize, Jacques de; Moisson, Pierre; commerçant; sculpteur
  - Minutes. 1611, octobre - décembre, octobre - décembre 1611; MC/ET/XXIV/242
    - MESNARD (M.)Acte Du Rep - marbrier du roi, 12 octobre 1611; MC/ET/XXIV/242
      Mesnard, M.
  - Minutes. 1612, MC/ET/XXIV/243
  - Minutes. 1612, janvier - juin, janvier - juin 1612; MC/ET/XXIV/244
    - Mariage de François Forestier, maître peintre, demeurant rue et près de la Porte de Buci, paroisse Saint-Sulpice, avec Renée Robin, fille de Antoine Robin, marchand à Saint-Quentin en Touraine., 30 avril 1612; MC/ET/XXIV/244
      contrat de mariage; Buci (rue de); Saint-Quentin-sur-Indrois (Indre-et-Loire); Forestier, François; Robin, Antoine; Robin, René; commerçant; peintre
    - Transaction entre Nicolas Grenoble, demeurant rue Saint-Martin, paroisse Saint-Nicolas-des-Champs, sculpteur du roi, et Charles Billiard, conseiller du roi, demeurant rue de l'Arbre-Sec, paroisse Saint-Germain-l'Auxerrois, pour l'utilisation d'une tombe., 26 mai 1612; MC/ET/XXIV/244
      accord; Arbre-Sec (rue de l'); Saint-Martin (rue); Billiard, Charles; Grenoble, Nicolas; sculpteur
  - Minutes. 1612, juillet - septembre, juillet - septembre 1612; MC/ET/XXIV/245
    - BOUILLON (duc de) Henri de la Tour 1er maréchal de France § Marché de maçonnerie, charpenterie, couverture, menuiserie, serrurerie, vitrerie et gros fer pour sa maison, rue de Seine au faubourg Saint-Germain-des-Prés, avec Salomon de Brosse, 1er septembre 1612; MC/ET/XXIV/245
      marché; Bouillon, Henri de La Tour d'Auvergne (1555-1623, duc de)
    - Apprentissage de Esprit Cotollendi, fils de Honoré Cotollendi, marchand mercier à Aix-en-Provence, chez Louis Baubrun, maître peintre, demeurant rue Saint-Honoré, paroisse Saint-Germain-l'Auxerrois., 12 septembre 1612; MC/ET/XXIV/245
      contrat d'apprentissage; Aix-en-Provence (Bouches-du-Rhône); Saint-Honoré (rue); Baubrun, Louis; Cotolendy, Esprit de; Cotolendy, Honoré de; commerçant; peintre
    - BRODERIE Marché § M. pour un habit, 17 novembre 1612; MC/ET/XXIV/245
      marché
  - Minutes. 1612, octobre - décembre, octobre - décembre 1612; MC/ET/XXIV/246
  - Minutes. 1613, janvier - juin, janvier - juin 1613; MC/ET/XXIV/247
    - Devis et marché passé à Pierre Rideau, charpentier de la Grande-Cognée, par la fabrique de l'église Saint-Germain-l'Auxerrois, pour la construction de deux maisons., 18 février 1613; MC/ET/XXIV/247
      marché; Saint-Germain-l'Auxerrois (église); Rideau, Pierre; charpentier
    - Marché à Nicolas Guillin de Cambray, maître sculpteur et peintre, demeurant rue Saint-Martin, paroisse Saint-Médéric, pour une épitaphe au nom de Jacques Martin, curé de Jouy-le-Quesnay., 22 février 1613; MC/ET/XXIV/247
      marché; Saint-Martin (rue); Guillain dit de Cambrai, Nicolas; Martin, Jacques; curé; peintre; sculpteur
  - Minutes. 1613, juillet - décembre, juillet - décembre 1613; MC/ET/XXIV/248
    - Marchés pour l'église Saint-Germain-l'Auxerrois: chapiteaux, peintures des voutes, maître autel, fontaine artificielle du cloître, table d'autel, bronzes, par Bordoni, couverture de voutes, sculpture de statues. 19 et 31 octobre, 6, 22, 26 et 30 novembre, 5 décembre 1613., 6 novembre 1613 - 5 décembre 1613; MC/ET/XXIV/248
      marché; Saint-Germain-l'Auxerrois (église); Bordoni, Francesco (1580?-1654)
  - Minutes. 1614, janvier - mars, janvier - mars 1614; MC/ET/XXIV/249
  - Minutes. 1614, avril - juin, avril - juin 1614; MC/ET/XXIV/250
    Les mois de juillet, août et septembre 1614 manquent.
  - Minutes. 1614, octobre - 1614, décembre, octobre 1614 - décembre 1614; MC/ET/XXIV/251
    - Mariage d'Anne Mercier, servante de Corneille Vanclève, maître orfèvre à Paris, fille de Jean M., drappier drapant à Blois, avec Jean Pottier, blanchisseur de linge, 9 novembre 1614; MC/ET/XXIV/251
      contrat de mariage; VanCleve, Corneille
    - Entreprises de tapisseries façon de Flandre établie à Tours avec Gaboury., 18 décembre 1614; MC/ET/XXIV/251
  - Minutes. 1615, MC/ET/XXIV/252
    - Quittance de Jacques d'Hoey., 19 juin 1615; MC/ET/XXIV/252
      quittance; Hoey, Jacques d'
  - Minutes. 1615, janvier - juin, janvier - juin 1615; MC/ET/XXIV/253
    - SALLÉ (Jacques) affaire de pierre de Saint-Leu § Ant Séjourné sc. du M. Rob. Menard marbrier, 28 mars 1615 - 2 avril 1615; MC/ET/XXIV/253
      Sallé, Jacques
  - Minutes. 1615, juillet - décembre, juillet - décembre 1615; MC/ET/XXIV/254
    - Marché de peinture. Quittance, de Jean Le Riche, peintre, pour travaux à Saint-Germain-l'Auxerrois., 18 juillet 1615 - 7 septembre 1615; MC/ET/XXIV/254
      quittance; marché; Saint-Germain-l'Auxerrois (église); Le Riche, Jean
    - Marché aux termes duquel Jacques de Hoey, peintre et valet de chambre du roi, rue Saint-Honoré, promet aux maître du Grand Conseil du roi de faire les peintures de la chapelle en laquelle ils font dire la messe., 7 septembre 1615; MC/ET/XXIV/254
      marché; Hoey, Jacques de
    - Quittance par Claude Joublot, maître peintre, Pierre Lorphelin, et Gaspard Hacher, maîtres peintres, et Robert Camel, compagnon peintre, de 3220 livres tournois, pour travaux de peintre et tableaux faits par Bénigne Bernard., 10 octobre 1615; MC/ET/XXIV/254
      quittance; Joublot, Claude
  - Minutes. 1616, MC/ET/XXIV/255
    - Fournier (Antoine) sc., 5 décembre 1816; MC/ET/XXIV/255; fol. 30
      Fournier, Antoine
  - Minutes. 1616, janvier - juin, janvier - juin 1616; MC/ET/XXIV/256
    - VOISIN (Raoul) p. Pay/t/ Vente par des ouvr. de Saint-G. l'Aux., les 6, 9 et 14 mars 1616., 6 mars 1616 - 14 mars 1616; MC/ET/XXIV/256
      acte de vente; Voisin, Raoul
  - Minutes. 1616, juillet - décembre, juillet - décembre 1616; MC/ET/XXIV/257
    - Testament de Claude Cornille, chapelain de la chapelle de musique du roi, Saint-Pierre-d'Almenesche, évêché de Séez. Déclaration d'une dette au sieur Daveau, chantre de la chapelle de musique du roi., 19 juillet 1616; MC/ET/XXIV/257
      testament; Sées (Orne); Cornille, Claude; officier de la Chapelle du roi (Ancien Régime); musicien
    - L'homme (Jean) maître p. § Ant Rascas de Bagarris intendant des cabinets et antiques du roi; id (3 actes), les 30 juillet, 4 et 27 septembre 1616., 30 juillet 1616 - 27 septembre 1616; MC/ET/XXIV/257
      L'Homme, Jean
  - Minutes. 1617, janvier - juin, janvier - juin 1617; MC/ET/XXIV/258
    - Procuration en blanc des sous-maître et chantres de la chapelle du roi, Marcel Caity, Ysaac Moncuit, Guillaume Margotier, Christophe Laboureur, Simon Lescuyer, Jehan de La Vignette, Abraham Langlois, Nicolas Forme, Jehan Daneau, Jehan Ducamp, Pierre David, Eustache Asselme, Nicolas Pelletier, Mathieu Pasquier, François Richard, Antoine Oultrebon, Mathieu Balifre, pour soutenir Fiacre de Mortier, chantre ordinaire de la chapelle et chambre du roi, chanoine de l'église Saint-Quentin, du nombre des 6 privilégiés chantres de ladite chapelle, en l'instance pendant entre lui et le chapitre de l'église de Saint-Quentin., 13 février 1617; MC/ET/XXIV/258
      procuration; Saint-Quentin (Aisne); officier de la Chapelle du roi (Ancien Régime); musicien; chanteur; chanoine
    - Procuration en blanc des surintendants, maîtres des enfants et chantres de la musique de la chambre du roi, Pierre Guesdron, Michel Fabry, Claude Balifre, Antoine Boesset, François de Lorigny, Nicolas Delivet, François Galemand, Jean Grimault, Antoine Oultrebon, François Richard, René Saman, Jacques Champion dit La Chapelle, Mathieu Balifre, pour soutenir Fiacre de Mortier, chantre ordinaire de la musique de la chambre et de la chapelle du roi, du nombre des 6 privilégiés chantres de ladite chapelle, chanoine de l'église Saint-Quentin., 14 février 1617; MC/ET/XXIV/258
      Date de révision: 2011
      procuration; Saint-Quentin (Aisne); surintendant (Ancien Régime); officier de la Chambre du roi (Ancien Régime); enseignant; musicien; chanteur; officier de la Chapelle du roi (Ancien Régime)
    - Constitution par Pierre Guedron, surintendant de la musique du roi, demeurant à Châteaudun, et Gillette Dugue, sa femme, à François de Loriny, chantre et valet de chambre ordinaire du roi, de 50 livres de rente moyennant 800 livres., 15 février 1617; MC/ET/XXIV/258
      constitution de rente; Châteaudun (Eure-et-Loir); Guedron, Pierre; surintendant (Ancien Régime); compositeur de musique; chanteur; officier de la Chambre du roi (Ancien Régime)
    - Transport par Antoine Oultrebon, chantre ordinaire de la chapelle et chambre du roi, demeurant rue de la Pelleterie, paroisse Saint-Eustache, à Mathias Balifre, aussi chantre ordinaire, d'une place dans le rempart où était le moulin des Petits-champs, pour 90 ans à la charge d'y faire bâtir une maison, moyennant 300 livres., 2 mars 1617; MC/ET/XXIV/258
      cession; Pelleterie (rue de la); Saint-Eustache (paroisse); officier de la Chambre du roi (Ancien Régime); officier de la Chapelle du roi (Ancien Régime); musicien
  - Minutes. 1617, juillet - décembre, juillet - décembre 1617; MC/ET/XXIV/259
    - Fourniture d'objets de marbre à Epiphanius Evesham, sculpteur et peintre., 12 octobre 1617; MC/ET/XXIV/259
      Evesham, Epiphanius; sculpteur; peintre
    - Sommation de la part du maréchal de Themines à Jean Ralluau, chargé des affaires de la Compagnie du Canada, d'exécuter le traité conclu avec lui., 27 novembre 1617; MC/ET/XXIV/259
      traité; Canada; Themines, maréchal de; Ralluau, Jean
    - Marchés des 13 décembre 1702 et 1er février 1703, entre Claude Pellissier, marchand drapier, et Nicolas Louis Mercier, chevalier de Longchamps, lieutenant colonel du régiment de dragons du comte de Villegagnon, pour la fourniture de manteaux, habits et accessoires destinés aux uniformes du régiment., 13 décembre 1702 - 1er février 1703; MC/RS//608; Des échantillons de tissus se trouvent inclus dans l'acte. Des sceaux plaqués sont appliqués sur certains d'entre eux.
      MC/ET/XXIV/259
      négociant; marché; Mercier de Longchamp, Nicolas Louis (16..-17..); Pellissier, Claude; Villegagnon (M. de); commerçant
  - Minutes (inventaires après décès). 1579 - 1583, MC/ET/XXIV/260
    inventaire après décès
    - Inventaire après décès de Étienne Carmoy, maître sculpteur, faubourg Saint-Honoré, biens sis en une maison à l'enseigne de la Croix blanche, tenue en location, et dans une autre, rue de la Petite-Saunerie, près du carrefour de la Vallée de Misère, paroisse Saint-Germain-l'Auxerrois (Expédition incomplète mais avec autorisation de vendre les biens prisés)., 12 juin 1579; MC/ET/XXIV/260; 16 f..
      Relevé d'inventaires après décès, 1560-1610 (3454 actes), par Martine Constans, 2001-2009 (base de données migrée: voir contexte dans le Plan d’orientation général - Notaires de Paris, guides thématiques du Minutier).
      inventaire après décès; Saint-Honoré (faubourg); Carmoy, Étienne; sculpteur
    - Inventaire après décès de Estienne Carmoy, maître sculpteur, demeurant au faubourg Saint-Honoré, à l'enseigne de la Croix blanche., 15 juin 1579; MC/ET/XXIV/260; 2 f.
      Les oeuvres d'art sont mentionnées dans l'inventaire.
      Le texte de l'analyse de Wildenstein a été complété par M. Constans.
      Georges Wildenstein, Le goût pour la peinture dans la bourgeoisie parisienne entre 1550 et 1610, d'après des inventaires après décès conservés au Minutier central des notaires aux Archives nationales [6.084 actes], Gazette des Beaux-Arts, t. 33 bis, 1962 (voir contexte dans le Plan d’orientation général - Notaires de Paris, guides thématiques du Minutier).
      Inventaires après décès, 1560-1610, par Martine Constans
      Date de révision: 2005
      inventaire après décès; Saint-Honoré (faubourg); Croix Blanche (enseigne de la); Carmoy, Estienne; sculpteur
    - Inventaire après décès de Martine Firelin, veuve de Guillaume Rubertel, maître sellier lormier, puis épouse de Claude Perchot, maître sellier lormier, port de l'École, paroisse Saint-Germain-l'Auxerrois (Inachevé, non signé)., 15 septembre 1579; MC/ET/XXIV/260; 8 f..
      inventaire après décès; Ecole (port de l'); Firelin, Martine; Rubertel, Guillaume; Perchot, Claude; sellier; forgeron
    - Inventaire après décès de Thomasse Payen, femme de Jean Asselin, maître tapissier-courtepointier, [(Signature d'un seul notaire), marché aux Poirées, près des halles, maison à l'enseigne de l'image Sainte Catherine, paroisse Saint-Eustache]., 23 septembre 1579; MC/ET/XXIV/260; 18 f.
      inventaire après décès; Sainte-Catherine (image); Payen, Thomasse; Asselin, Jean; tapissier
    - Inventaire après décès de Jacques Durant, marchand, rue Montmartre, à l'enseigne de l'Arc en Ciel [biens sis rue Montmartre, à l'opposé de la rue du Séjour, maison à l'enseigne de l'Arc-en-ciel, auparavant des Deux Boules, paroisse Saint-Eustache]., 1er décembre 1579; MC/ET/XXIV/260; 12 f.
      inventaire après décès; Montmartre (rue); Durant, Jacques; commerçant
    - Inventaire après décès de Gilles Geuffroy, [marchand imprimeur, biens sis rue Saint-Honoré, maison à l'enseigne des Deux Anges, paroisse Saint-Germain-l'Auxerrois ou Saint-Eustache (Signature d'un seul notaire)]., 30 décembre 1579; MC/ET/XXIV/260; 7 f.
      inventaire après décès; Saint-Honoré (rue); Geoffroy, Gilles; commerçant
    - Inventaire après décès de Michelle Plateau, femme d'Yvon Gouffier, marchand, rue Saint-Germain l'Auxerrois, à l'enseigne de la Grange., 21 avril 1580; MC/ET/XXIV/260; 5 f.
      inventaire après décès; Saint-Germain-l'Auxerrois (rue); Plateau, Michelle; Gouffier, Yvon; commerçant
    - Inventaire après décès de Martine Firelin, femme de Claude Perchot, sellier-lormier, rue Saint-Germain l'Auxerrois, au coin du port de l'Ecole., 7 juin 1580; MC/ET/XXIV/260; 2 f. et 7 f.
      inventaire après décès; Saint-Germain-l'Auxerrois (rue); Firelin, Martine; Perchot, Claude; sellier; forgeron
    - Inventaire après décès de Ysabel de Ré, veuve de Acquillien Ory, maître boursier-gibecierier, rue de la Cordonnerie, à l'enseigne du Gril., 8 juillet 1580; MC/ET/XXIV/260; 11 f.
      inventaire après décès; Cordonnerie (rue de la); Ré, Ysabel de; Ory, Acquillien
    - Inventaire après décès de Anguillain Ory, maître boursier gibecier, et Isabelle de Ré, sa veuve, biens sis rue de la Cordonnerie, maison à l'enseigne du Gril, paroisse Saint-Eustache., 18 juillet 1580; MC/ET/XXIV/260; 18 f..
      inventaire après décès; Cordonnerie (rue de la); Ory, Anguillain; Ré, Isabelle de
    - Inventaire après décès de Charlotte Sarrazin, veuve de Pierre Viard, notaire au Châtelet de Paris, [puis épouse de Jean Carpentier, notaire au Châtelet] et femme de Claude Beruyer, aussi notaire, rue Saint-Germain l'Auxerrois, à l'enseigne de la Nef d'Argent., 6 septembre 1580; MC/ET/XXIV/260; 10 f.
      inventaire après décès; Saint-Germain-l'Auxerrois (rue); Sarrazin, Charlotte; Viard, Pierre; Beruyer, Claude; Carpentier, Jean; notaire; notaire
    - Inventaire après décès de Marie Le Boullenger, veuve de Regnauld Chauldière, marchand boucher à Saint-Germain-des-Prés, puis épouse de Guillaume Denicourt, marchand de vins, biens sis rue Saint-Germain-l'Auxerrois, maison à l'enseigne de la Nef d'argent, paroisse Saint-Germain-l'Auxerrois., 11 octobre 1580; MC/ET/XXIV/260; 12 f. (Encre pâle).
      inventaire après décès; Saint-Germain-des-Prés (hameau); Le Boullenger, Marie; Chaldière, Regnauld; boucher; commerçant
    - Inventaire après décès de Pierre Chastelet, tavernier, demeurant au vieux cimetière Saint-Jean, à l'enseigne des Carneaux., 17 novembre 1580; MC/ET/XXIV/260; 4 f.
      inventaire après décès; Saint-Jean (cimetière); Chastelet, Pierre; restaurateur
    - Inventaire après décès de Anne Vyerne, femme de Louis Vyné, maître cordier, rue Saint-Antoine, à l'enseigne du Mortier d'Argent [près de l'église Saint-Paul, paroisse Saint-Paul]., 25 novembre 1580; MC/ET/XXIV/260; 2 f.
      inventaire après décès; Saint-Antoine (rue); Vyerne, Anne; Vyné, Louis; cordier
    - Inventaire après décès de Philippes Javelle, compagnon de rivière, demeurant au Port-au-Foin de Grève, en la maison de la Croix noire [paroisse Saint-Gervais]., 19 décembre 1580; MC/ET/XXIV/260; 6 f.
      inventaire après décès; Javelle, Philippes
    - Inventaire après décès de Eutrope Rohault, marchand de vins, [et Barbe de Cery, son épouse,] rue de la Truanderie, à l'enseigne du Mouton blanc [près du Puits d'amour, paroisse Saint-Eustache]., 10 février 1581; MC/ET/XXIV/260; 5 f.
      inventaire après décès; Grande-Truanderie (rue de la); Mouton Blanc (enseigne du); Rohault, Eutrope; Céry, Barbe de; commerçant
    - Inventaire après décès de Pasquette Seppot, veuve de Nicolas Bryolet, fruitier, rue Montmartre, à l'enseigne de la Fleur de Lis., 8 mars 1581; MC/ET/XXIV/260; 3 f.
      inventaire après décès; Montmartre (rue); Fleur de Lis (enseigne de la); Seppot, Pasquette; Bryolet, Nicolas; commerçant
    - Inventaire après décès de Loys de Boufflers, marchand de vin, rue Garnier-Saint-Ladre [et sa femme, près de la maison du Chapeau rouge, paroisse Saint-Nicolas-des-Champs]., 14 avril 1581; MC/ET/XXIV/260; 6 f.
      inventaire après décès; Grenier-Saint-Lazare (rue du); Boufflers, Louis de; commerçant
    - Inventaire après décès de Denise Régnault [Regnier], femme de Jacques Cole, maître parcheminier, rue Saint-Germain l'Auxerrois [maison à l'image Saint Nicolas, paroisse Saint-Germain-l'Auxerrois]., 11 mai 1581; MC/ET/XXIV/260; 3 f.
      inventaire après décès; Saint-Germain-l'Auxerrois (rue); Régnault, Denise; Cole, Jacques; Regnier, Denise; tanneur
    - Inventaire après décès de Loys Rodan [Louis Rodain], raquettier, rue des Graviliers [joignant la maison du Fer de Cheval, paroisse Saint-Nicolas-des-Champs]., 31 août 1581; MC/ET/XXIV/260; 3 f.
      inventaire après décès; Gravilliers (rue des); Rodan, Loys; Rodain, Louis; paumier
    - Inventaire après décès de Marie Le Boullenger, femme de Guillaume Denicourt, marchand de vins, rue Saint-Germain l'Auxerrois, à l'enseigne de la Nef d'Argent., 11 octobre 1581; MC/ET/XXIV/260; 10 f.
      inventaire après décès; Saint-Germain-l'Auxerrois (rue); Le Boullenger, Marie; Denicourt, Guillaume; commerçant